臺灣板橋地方法院交通事件裁定　　　　　94年度交聲字第18號
　　原處分機關　交通部公路總局臺北區監理所
　　異　議　人
　　即受處分人　臺灣川仕摩電子股份有限公司
　　　　　　　　　　　　7 之.
　　代　表　人　甲○○
　　代　理　人　乙○○
上列受處分人因違反道路交通管理處罰條例案件，對於交通部公
路總局臺北區監理所於民國九十三年十二月八日以北監自裁字四
０－Ｄ一Ａ二八二九一四號裁決處分（原處分案號：桃警局交字
第Ｄ一Ａ二八二九一四號），聲明異議，本院裁定如左：
    主  文
原處分撤銷。
臺灣川仕摩電子股份有限公司汽車駕駛人，行經有燈光號誌管制
之交岔路口闖紅燈者，處罰鍰新臺幣壹仟捌佰元，並記違規點數
點。
其餘部分不罰。
    理  由
一、原處分意旨略以：異議人即受處分人臺灣川仕摩電子股份有
    限公司所有車號六Ｑ－二五九三號自小客車於民國（下同）
    九十三年五月二十九日十五時三十三分許，行經桃園縣大溪
    鎮○○路與員林路口時，在上開設有燈光號誌管制之交岔路
    口闖越紅燈違規左轉，經桃園縣警察局大溪分局執勤警員（
    下稱原舉發機關）警員鳴笛制止時，拒絕停車接受稽查而逃
    逸，旋由原舉發機關警員當場記明其車號後，以異議人違反
    道路交通管理處罰條例第五十三條、第六十條第二項第一款
    規定以桃警局交字第Ｄ一Ａ二八二九一四號違反道路交通管
    理事件通知單逕行舉發。嗣異議人依法提出申訴，經交通部
    公路總局臺北區監理所於九十三年十二月八日以北監自裁字
    第四０－Ｄ一Ａ二八二九一四號裁決書就上開二項違規事由
    裁決，裁處罰鍰新臺幣（下同）三千六百元云云。
二、異議意旨略以：異議人認「該路口（大溪鎮○○路與員林路
    ），車流量甚大，所以當場無法立即攔查，乃當場記明足以
    辨識之資料。如果車流量甚大且以鳴笛方式已告知，意指全
    數車輛紅燈左轉，異議人怎知會是本公司車輛。」爰聲明異
    議，請求撤銷原處分云云。
三、按汽車（含機器腳踏車即機車）駕駛人，行經有燈光號誌管
    制之交岔路口闖紅燈者，處新臺幣一千八百元以上五千四百
    元以下罰鍰；次按汽車駕駛人，駕駛汽車有下列情形之一，
    而本章各條無處罰之規定者，處新臺幣九百元以上一千八百
    元以下罰鍰：一、不服從交通勤務警察或依法令執行交通指
    揮、稽查任務人員之指揮或稽查者。二、不遵守公路或警察
    機關，依第我條規定所發布命令者。三、不遵守道路交通標
    誌、標線、號誌之指示者。四、計程車之停車上客，不遵守
    主管機關之規定者，道路交通管理處罰條例第五十三條、第
    六十條第二款第一款分別定有明文；次按汽車駕駛人有道路
    交通管理處處罰條例第五十三條之情形者，記違規點數三點
    ，同條例第六十三條第一項第三款亦定有明文。
四、經查：
　(一)本件異議人所有之車號六Ｑ－二五九三號自小客車於九十三
    年五月二十九日十五時三十三分許，行經桃園縣大溪鎮○○
    路與員林路口時闖紅燈等情，經證人即桃園縣政府警察局大
    溪分局執勤警員丙○○到庭證稱：「（本件舉發經過情形如
    何？）當時我在路口交通執勤，當天是假期車輛很多，我是
    用手控制號誌燈，那裡是介壽路、員林路口，直行方向介壽
    路是往桃園，左右轉可以到北二高及員林路口方向，當時該
    車是從大溪往桃園方向，當時號誌有一個紅燈一個綠色的箭
    頭（可以直行）、全綠燈（可以轉彎及直行），當時異議人
    從大溪往桃園方向號誌是一個綠色箭頭及一個紅燈，是不能
    轉彎，我看到他違規之後我有吹哨子做出手勢，當時該車轉
    彎時，還有許多直行的車子，我沒有辦法攔到該違規車輛，
    但有記下車牌、顏色、車種、時間，等到我核對車籍資料都
    相符之後才開單，但當時違規人是否有聽到我鳴笛我不清楚
    ，但當時我確實有鳴笛。」（見本院九十四年三月九日訊問
    筆錄）。異議人雖辯稱：當時車流量很多，我不可能違規，
    當時情形我已經沒有印象了，但是如果我看到紅燈的話我是
    一定會停下來的云云。惟衡諸常情，舉發員警與異議人素不
    相識，亦無怨仇，其依法執行公務，不必無故誣攀，異議人
    空言否認前開違規行為，所辯無非係卸責之詞，不足採信。
    上開交岔路口之燈光管制號誌為多段式時向設計，本件異議
    人係於顯示一個綠色箭頭燈號（可直行）及一個紅燈時，違
    規轉彎，業據證人即舉發員警丙○○到庭屬實。然異議人於
    該交岔路口僅亮綠色直行與紅燈之情形下，僅得依燈號指示
    直行，詎仍逕為轉彎，異議人轉彎時仍屬闖紅燈之情形，而
    違反道路交通管理處罰條例第五十三條之規定。然原處罰機
    關，未依同條例第六十三條第一項第三款規定，記違規點數
    三點，有所違誤，是異議人之聲明異議雖無理由，然前開裁
    定既有可議之處，自應由本院撤銷該部分裁定，另為妥適裁
    罰，以期適法。
　(二)至原處分機關另以異議人於上揭時地有「不服從交通勤務警
    察指揮」之違規行為，依道路交通管理處罰條例第六十條第
    二項第一款之規定裁處。惟按道路交通管理處罰條例第六十
    條第二項第一款處罰規定，係以汽車駕駛人，駕駛汽車有「
    不服從交通勤務警察指揮或依法令執行交通指揮、稽查任務
    人員之指揮或稽查」之情形，為該條例該章各條無處罰之規
    定者，始以該條第二項規定處罰之，然本件異議人之「紅燈
    轉彎」違規行為，該條例第五十三條已有處罰規定，自無從
    再依該條例第六十條第二項第一款規定處罰。且證人丙○○
    警員亦表示，當時車流量甚大，有吹哨做出手勢，但是車子
    太多無法攔停，不能確定違規人是否有聽到鳴笛等語，是無
    積極證據證明異議人有不服從警察指揮之情事。原處分就此
    部分未予詳查，據予裁罰，容有未洽，從而本件此部分異議
    為有理由，原處分此部分裁罰應予撤銷，另諭知異議人不罰
    。
五、據上論斷，應依道路交通案件處理辦法第二十條前段，裁定
    如主文。
中　　華　　民　　國　　94　　年　　4 　　月　　29　　日
                  交通法庭    法　官  絲鈺雲
以上正本證明與原本無異
如不服本裁定應於送達後5日內向本院提出抗告狀
                              書記官　葉子榕
中　　華　　民　　國　　94　　年　　4 　　月　　29　　日
